臺灣臺南地方法院刑事判決　　　　　　 100年度訴字第1157號
公　訴　人　臺灣臺南地方法院檢察署檢察官
被　　　告　林稚斌
上列被告因違反毒品危害防制條例案件，經檢察官提起公訴（10
0年度毒偵字第675號、1338號），被告於準備程序中就被訴事實
為有罪之陳述，本院合議庭裁定由受命法官獨任進行簡式審判程
序，判決如下：
    主  文
林稚斌施用第一級毒品，累犯，處有期徒刑壹年。
    事實及理由
一、本件被告犯罪事實及證據，除(1)犯罪事實欄一之記載補充為
    「林稚斌前於民國94年間，曾因毒品案件，經本院裁定令入
    戒治所施以強制戒治，而於95年9月12停止戒治出監，經臺
    灣臺南地方法院檢察署於95年9月29日以95年度戒毒偵字第1
    39號為不起訴處分確定，復於98年間，因違反毒品危害防制
    條例案件，經本院以100年度訴字第226號、100年度訴字第3
    65號判決判分別處有期徒刑1年、8月（更定其刑後）確定。
    又林稚斌前曾於94年間，因竊盜案件，經本院判處有期徒刑
    5月確定，嗣經檢察官聲請，再經本院裁定減刑為有期徒刑2
    月又15日確定，另與林稚斌於86年間所犯煙毒、麻藥案件（
    原判決有期徒刑分別為3年10月、3月，定應執行刑有期徒刑
    4年；後經裁定減刑為有期徒刑1年11月、1月又15日，定應
    執行刑2年）之殘刑1月1日接續執行後，於96年9月30日縮刑
    期滿執行完畢。」等語；(2)證據部分補充為「被告於本院
    準備程序、審理時之自白」，餘均引用檢察官起訴書之記載
    （如附件）。
二、按除簡式審判程序、簡易程序及刑事訴訟法第376條第1款、
    第2款所列之罪之案件外，第一審應行合議審判；次按除被
    告所犯為死刑、無期徒刑、最輕本刑為3年以上有期徒刑之
    罪或高等法院管轄第一審案件者外，於法院行準備程序進行
    中，被告先就被訴事實為有罪之陳述時，審判長得告知被告
    簡式審判程序之旨，並聽取當事人、代理人、辯護人及輔佐
    人之意見後，裁定進行簡式審判程序，刑事訴訟法第273條
    之1第1項及284條之1分別定有明文。本件被告被訴毒品危害
    防治條例第10條第1項之罪，乃除死刑、無期徒刑、最輕本
    刑為3年以上有期徒刑以外之罪，亦為刑事訴訟法第376條第
    2款之罪之案件，其於本院準備程序中就被訴事實為有罪之
    陳述，經告知簡式審判程序之旨，並聽取公訴人、被告之意
    見後，本院認為適宜進行簡式審判程序，依刑事訴訟法第27
    3條之2、第159條第2項之規定，不適用傳聞法則有關限制證
    據能力之相關規定；並得依同法第310條之2準用第454條之
    規定製作略式判決書，合先敘明。
三、又按觀察、勒戒或強制戒治執行完畢後，5年以內再犯毒品
    危害防制條例第10條之罪者，檢察官應依法追訴，同條例第
    23條第2項定有明文。經查，被告前於94年間因施用毒品案
    件，經本院裁定令入戒治所施以強制戒治，而於95年9月12
    停止戒治出監，經臺灣臺南地方法院檢察署於95年9月29日
    以95年度戒毒偵字第139號為不起訴處分確定，復於98年間
    ，因違反毒品危害防制條例案件，經本院以100年度訴字第
    226號、100年度訴字第365號判決判分別處有期徒刑1年、8
    月（更定其刑後）確定，有卷附臺灣高等法院被告前案紀錄
    表及臺南地方法院檢察署刑案資料查註紀錄表各1份可稽。
    被告於強制戒治處分執行完畢後5年內再犯本件施用第一級
    毒品海洛因之罪，揆之上述規定，即應依法追訴、審理。
四、按海洛因係由嗎啡經化學合成而製得，經注射進入人體後，
    因代謝而分解又生成嗎啡，因此施打海洛因後，由尿液檢驗
    結果仍為嗎啡反應，核屬科學上正常合理現象，此有行政院
    衛生署管制藥品管理局95年6月29日管檢字第0950007080號
    函文可參。經查，被告同意員警採集尿液送驗、先以酵素免
    疫分析法（EIA）進行篩檢，再以氣相層析質譜儀（GC/MS
    ）確認結果，呈可待因、嗎啡陽性反應，此有臺南市警察局
    第五分局偵辦涉嫌毒品危害防制條例案送驗尿液及年籍對照
    表、台灣檢驗科技股份有限公司100年5月4日出具之濫用藥
    物檢驗報告各1份附卷可稽。故被告自白施用第一級毒品海
    洛因之情，核與上開檢驗結果相符，其罪證明確，上開犯行
    堪予認定。
五、核被告所為，係違反毒品危害防制條例第10條第1項之施用
    第一級毒品罪。其持有第一級毒品之低度行為，為進而施用
    之高度行為所吸收，不另論罪。又被告有如犯罪事實欄所載
    之犯罪科刑執行情形，此有臺灣高等法院被告前案紀錄表1
    份在卷可憑，其受有期徒刑之執行完畢後，5年以內故意再
    犯本件有期徒刑以上之罪，為累犯，應依刑法第47條第1項
    之規定加重其刑。爰審酌被告前因施用毒品案件，業經觀察
    、勒戒後，未能戒除施用毒品惡習，再犯本件施用毒品犯行
    ，顯見其意志不堅，委無足取，本不宜寬貸，惟念其施用毒
    品之犯行乃自戕一己之身體健康，尚未害及他人，且施用毒
    品者通常具有相當程度之生理成癮性及心理依賴性，戒除不
    易，犯罪心態與一般刑事犯罪之本質不同，非難性較低，兼
    衡其犯罪之動機、目的、智識程度、家庭生活狀況、態度良
    好，及檢察官之具體求刑等一切情狀，爰量處如主文所示之
    刑。
據上論斷，依刑事訴訟法第273條之1第1項、第299條第1項前段
、第310條之2、第454條第2項，毒品危害防制條例第10條第1項
，刑法第11條前段、第47條第1項，判決如主文。
本案經檢察官李白松到庭執行職務。
中    華    民    國   100    年    10    月    11    日
              刑事第二庭        法  官  田幸艷
以上正本證明與原本無異。
如不服本判決應於收受本判決後10日內向本院提出上訴書狀，並
應敘述具體理由。其未敘述上訴理由者，應於上訴期間屆滿後20
日內向本院補提理由書狀（均須按他造當事人之人數附繕本）「
切勿逕送上級法院」。
                                書記官  蕭伊舒
中    華    民    國   100    年    10    月    11    日
附錄本案論罪科刑法條：
毒品危害防制條例第10條第1項
施用第一級毒品者，處 6 月以上 5 年以下有期徒刑。